【裁判字號】    89,易,676
【裁判日期】    890525
【裁判案由】    妨害公務
【裁判全文】
台灣台中地方法院刑事判決                          八十九年度易字第六七六號
    公  訴  人  台灣台中地方法院檢察檢察官
    被      告  乙○○○
右列被告因妨害公務案件，經檢察官聲請簡易判決處刑（八十八年度偵字第二０四四
一號），本院豐原簡易庭認不宜以簡易判決處刑，移由本院改依通常程序判決如左：
    主  文
乙○○○為違背公務員查封之標示效力之行為，處拘役貳拾日，如易科罰金，以參佰
元折算壹日，緩刑貳年。
    事  實
一、乙○○○明知因積欠群峪股份有限公司（下稱群峪公司，代表人甲○○）債務，
    經該公司聲請對其財產實行民事假扣押程序，並經本院民事執行處人員於民國（
    下同）八十八年三月十日上午十時十分，查封其位於台中縣大雅鄉德勝村一九六
    巷六九號房屋內之動產（有冷凍櫃一台、東芝牌電視機二十一吋一台、電鍋四個
    、國際牌電冰箱一台及三洋牌電冰箱一台等），且當場交由乙○○○簽收自行保
    管，並命將查封物品留置在該處所，詎乙○○○為逃避強制執行，竟於查封後之
    不詳時間，將該查封物品搬空而將之隱匿於他處，致為違背前開查封之效力。嗣
    於八十八年九月十四日上午九時五十分，群峪公司代表人甲○○委任蔡錦燕引導
    本院民事執行處人員至前開處所欲執行公開拍賣時，始發覺前開查封物已為被告
    隱匿於不詳處所而無法進行拍賣。
二、案經群峪公司訴由台灣台中地方法院檢察署檢察官聲請簡易判決處刑。
    理  由
一、訊據被告乙○○○固坦承有於本院民事執行處人員前往前開處所查封後將所查封
    而命其保管擇期拍賣之電視機等物搬離現場等情不諱，惟辯稱伊因不懂法律而未
    通知法院及債權人，現已與群峪公司達成和解等語。經查本院民事執行處人員於
    八十八年三月十日上午十時十分，查封被告位於台中縣大雅鄉德勝村一九六巷六
    九號房屋內之前開動產後，當場交由被告簽收自行保管，並命將查封物品留置於
    該處所，此有查封筆錄、指封切結書、查封標的物清單等各在卷足稽，且前開查
    封筆錄上亦已載明業經告知被告如有刑法第一百三十九條違背查封效力行為之情
    事即應處罰之字樣，是被告對於前開業經查封而命其保管之查封物不得擅自將之
    隱匿他處或為其他有違背查封效力之行為應知之甚詳。次查，本院民事執行處於
    八十八年九月十四日上午九時五十分，由群峪公司代表人甲○○委任之蔡錦燕引
    導至前開處所欲執行公開拍賣時，前開房屋業已無人居住，查封物亦未在現場，
    此有本院執行筆錄在卷足證。綜上所述，本件被告擅將查封物隱匿他處致債權人
    聲請本院拍賣程序無從進行，其違背查封之標示效力，事證明確，被告犯行已堪
    認定。
二、核被告乙○○○所為，係犯刑法第一百三十九條後段違背查封之標示效力罪。爰
    審酌被告犯罪之動機、目的、手段、犯罪所生之損害，及犯後已與被害人達成民
    事和解，犯罪後態度良好等一切情狀，量處如主文所示之刑，並諭知易科罰金之
    折算標準，以示懲儆。又查被告前未曾受有期徒刑以上刑之宣告，有台灣台中地
    方法院檢察署刑案資料查註紀錄表及本院被告全國前案紀錄表各一件可稽，其因
    一時失慮而致罹律法，經此偵審程序之教訓，當知所警惕，信無再犯之虞，本院
    認前開對其所宣告之刑，以暫不執行為適當，爰併宣告緩刑二年，以啟自新。又
    本件被告係於前開動產經查封後始將查封物隱匿他處，則法院既已為查封之強制
    執行行為，即與刑法第三百五十六所指「於將受強制執行之際」有間，不得再論
    被告以該條之毀損債權罪（最高法院四十三年台非字第二八號判例參照），附此
    敘明。
據上論斷，應依刑事訴訟法第四百五十二條、第二百九十九條第一項前段、刑法第一
百三十九條、第七十四條第一款、第四十一條、罰金罰鍰提高標準條例第一條前段、
第二條，判決如主文。
本案經檢察官張溢金到庭執行職務。
中      華      民      國      八十九    年      五    月    二十五    日
                                      台灣台中地方法院刑事第六庭
                                          法  官  簡  賢  坤
右正本證明與原本無異。
如不服本判決，應於判決送達後十日內向本院提出上訴狀，上訴於臺灣高等法院臺中
分院( 須附繕本 )。
                                          書記官
中      華      民      國      八十九    年      五    月    二十五    日
附錄本案論罪科刑法條全文：
刑法第一百三十九條
損壞、除去或污穢公務員所施之封印或查封之標示或為違背其效力之行為者，處一年
以下有期徒刑、拘役或三百元以下罰金。


司法院資訊處製作；財團法人民間司法改革基金會備份。
